臺灣高等法院刑事判決
109年度上訴字第2759號
上  訴  人  臺灣新北地方檢察署檢察官
被      告  程孝顥


上列上訴人因被告妨害風化案件，不服臺灣新北地方法院109年
度訴緝字第15號，中華民國109年6月5日第一審判決（起訴案號
：臺灣新北地方檢察署106年度偵字第18777號），提起上訴，本
院判決如下：
    主  文
原判決撤銷。
甲○○幫助犯圖利媒介性交罪，累犯，處有期徒刑肆月，如易科罰
金，以新臺幣壹仟元折算壹日。
    犯罪事實
一、甲○○曾擔任應召站馬伕而對於此工作內容有所認識，適友人
    江誌勝無業、經濟困窘，遂基於幫助江誌勝（所涉妨害風化
    案件，業經臺灣新北地方法院【下稱新北地院】以106年度
    簡字第3490號判決判處有期徒刑4月確定）、不詳真實姓名
    之應召站成年人意圖使女子與他人為性交行為，而媒介以營
    利之犯意，於民國106年2月間某日，介紹江誌勝至「多力多
    滋」應召站從事馬伕之工作，並在新北市三重區某卡拉OK店
    內，將應召站「多力多滋」之通訊軟體LINE提供予江誌勝，
    供江誌勝與該應召站聯絡使用。而上開應召站則先由不詳真
    實姓名之成年成員在網路捷克論壇張貼內容為「大台北.我
    絕不低價高賣、給我一次機會我給您正咩」及「下午1點後
    至凌晨04點、請加女、專:gygy6888、點擊重新加載、您無
    聊時歡迎你加賴聊聊天都可以、我有12個姐咩自己組小隊自
    做、只有獨家別無分號24小時都可商量」之性交易廣告，再
    利用LINE通訊軟體，以暱稱「艾米0323」散布性交易訊息對
    外招攬男客。嗣因新北市政府警察局海山分局（下稱海山分
    局）員警執行網路巡邏發現上開廣告訊息，乃喬裝男客於10
    6年3月23日，經由網路與該應召站取得聯繫後，即透過LINE
    通訊軟體與該應召站接洽，佯裝欲與女子進行性交易，雙方
    談妥性交易之內容後，該應召站成員隨即欲聯繫江誌勝，惟
    因江誌勝通訊軟體故障不穩定，遂依江誌勝要求聯繫甲○○轉
    知派工事宜，江誌勝即依應召站指示搭載章珍霞（所涉違反
    社會秩序維護法部分，另由警依法裁處）前往位於新北市○○
    區○○路0段000號○○商務旅館進行性交易，而於同日17時27分
    許到達旅館約定房間時經員警確認章珍霞係應召女子後，即
    在該旅館門口查獲在外等候之江誌勝，並循線查悉上情。
二、案經海山分局報告臺灣新北地方檢察署檢察官偵查起訴。
    理  由
壹、證據能力：
    按被告以外之人於審判外之言詞或書面陳述，除法律有規定
    者外，不得作為證據；又被告以外之人於審判外之陳述，雖
    不符合同法第159條之1至第159條之4之規定，但經當事人於
    審判程序同意作為證據，法院審酌該言詞陳述或書面陳述作
    成時之情況，認為適當者，亦得為證據。當事人、代理人或
    辯護人於法院調查證據時，知有第159條第1項不得為證據之
    情形，而未於言詞辯論終結前聲明異議者，視為有前項之同
    意，刑事訴訟法第159條第1項及第159條之5分別定有明文。
    查本案言詞辯論終結前，檢察官及被告甲○○均未就本判決所
    引用之各該被告以外之人於審判外之陳述及所調查之證據主
    張有刑事訴訟法第159條第1項不得為證據之情形（見本院卷
    第52至55頁），本院審酌該證據作成時並無違法及證明力明
    顯過低之瑕疵等情況，認為適當，應有證據能力。至於所引
    其餘非屬供述證據部分，既不適用傳聞法則，亦非公務員違
    背法定程序所取得，依刑事訴訟法第158條之4反面解釋，同
    具證據能力。
貳、得心證之理由
一、訊據被告對於106年3月23日曾轉知江誌勝公司找他一事雖不
    否認，惟矢口否認有何幫助圖利媒介性交犯行，辯稱：並不
    是我介紹江誌勝去應召站做馬伕的，當天因為江誌勝行動電
    話壞掉修理，把我的LINE留給應召站，「多力多滋」打電話
    來叫江誌勝聯絡公司，所以我只是告訴江誌勝公司找他，並
    不知道是什麼事云云（見本院卷第59頁）。
二、經查：
　㈠江誌勝於106年2月間某日，經他人介紹至「多力多滋」應召
    站從事馬伕之工作。其後應召站不詳成員在網路捷克論壇張
    貼內容為「大台北.我絕不低價高賣、給我一次機會我給您
    正咩」及「下午1點後至凌晨04點、請加女、專:gygy6888、
    點擊重新加載、您無聊時歡迎你加賴聊聊天都可以、我有12
    個姐咩自己組小隊自做、只有獨家別無分號24小時都可商量
    」之性交易廣告，再利用LINE通訊軟體，以暱稱「艾米0323
    」散布性交易訊息對外招攬男客。嗣因警執行網路巡邏發現
    ，乃喬裝男客於106年3月23日，經由網路與該應召站取得聯
    繫後，即透過LINE通訊軟體與該應召站接洽，佯裝欲與女子
    進行性交易；嗣江誌勝即依應召站指示搭載章珍霞前往位於
    新北市○○區○○路0段000號悅客商務旅館進行性交易而為警查
    獲等情，業據證人江誌勝、章珍霞就此部分證述在卷（見偵
    卷第29至34、123、146頁、原審卷第139至140、144頁），
    並有（江誌勝）自願受搜索同意書、海山分局搜索扣押筆錄
    、扣押物品目錄表、海山分局偵辦妨害風化案件現場譯文、
    通訊對話紀錄、員警106年3月23日職務報告、捷克論壇畫面
    翻拍照片、通訊軟體LINE「艾米0323」及對話畫面翻拍照片
    、江誌勝與應召站「多力多滋」使用LINE對話畫面之翻拍照
    片、章珍霞與江誌勝使用LINE對話畫面之翻拍照片、江誌勝
    駕駛之車輛照片、章珍霞到達旅館現場照片等在卷可稽（見
    偵卷第35至38、44至50頁），而江誌勝所涉妨害風化案件，
    亦經新北地院以106年度簡字第3490號判決判處有期徒刑4月
    確定，有該判決書可參（見偵卷第115至116頁）。被告對以
    上事實亦無爭執（見原審卷第114至115頁），首先予認定。
    惟依海山分局偵辦妨害風化案件現場譯文、章珍霞到達旅館
    現場照片之時間，章珍霞為警查獲之時間為該日17時27分許
    ，檢察官起訴書誤載為「同日21時30分前」，應予更正。又
    依檢察官起訴書犯罪事實欄之記載，並未敘及該應召站有引
    誘、容留男女與他人為猥褻行為之犯罪事實，是其關於被告
    之犯意載為「幫助…意圖使『男』女與他人為性交『或猥褻』之
    行為，而『引誘、容留或』媒介以營利之犯意」等文字應為贅
    載，併此敘明。
　㈡江誌勝係經由被告之介紹而參與上開應召站擔任馬伕，且106
    年3月23日當日前往搭載章珍霞至旅館為性交易亦係經由被
    告轉知應召站派工之訊息，茲說明如下：
　⒈關於江誌勝之歷次證述：
　⑴江誌勝於106年3月23日、24日警詢及107年1月5日、同年3月6
    日偵查中證述：我在LINE上叫「大直」；是我手機內門號00
    00000000、名稱「同學」的人介紹我從事這個應召站工作，
    因為他年紀跟我相近所以我都叫他同學，我不知道「同學」
    的名字，（問：提示被告照片，「同學」是否是被告程？）
    是，因為我們常一起喝酒，我知道他是開計程車的；應召站
    都是使用通訊軟體聯絡，106年6月23日前幾天因為我的LINE
    怪怪的，所以才將應召站的LINE好友資料傳給被告，請被告
    幫我留意，我怕應召站聯絡不到我。106年6月23日當天是被
    告通知我應召站派工要去哪裡，被告是用電話聯絡我。（問
    ：到板橋悅客商務旅館是透過被告聯絡你，你才知道要帶章
    珍霞到該處？）是；（問：透過被告的介紹，你才知道本件
    載送女子到應召站指定地點從事性交易的工作？）是。我跟
    被告一起喝酒，他問我做什麼，我說沒有工作，他問我要不
    要進來當馬伕，被告說開車載應召女到不特定地點從事應召
    工作等情（見偵卷第30頁及反面、第32、123頁反面、第145
    頁反面至第146頁），並有江誌勝扣案行動電話內留存門號0
    000000000、名稱「同學」之翻拍照片可參（見偵卷第51頁
    ）。　
　⑵江誌勝於107年7月5日偵查中就擔任應召站馬伕工作是經由被
    告介紹乙節仍證述確認在卷稱：我當時是透過被告介紹，我
    說我沒工作又沒錢，被告就介紹我好幾間應召站，「多力多
    滋」是其中1間，當時我們在三重卡拉OK喝酒聊天，還有別
    的朋友在，其他人沒有聽到被告介紹我工作的過程，被告說
    1天新臺幣（下同）2,400元還蠻好賺的，被告也是車伕，他
    做的一定比我久，所以他會教我，希望不要讓被告看到我的
    筆錄等語（見偵卷第175至176頁）。
　⑶江誌勝於原審109年5月6日審理中經法院訊問確認：（問：方
    稱提供你「多力多滋」應召站的LINE微信和「星巴克」應召
    站的微信，照你之前偵查時所述都是甲○○提供給你？）不完
    全是他，有另外1個朱先生，當初我是先認識他再認識甲○○
    的，甲○○問我有沒有缺錢、需不需要工作，我說當然目前沒
    工作很缺錢，他就介紹我說那不然就出來當馬伕，1天有2,4
    00元薪水這樣不錯，我就說好。（問：你意思是說當場朱先
    生介紹的時候甲○○也在場，被告說你既然缺錢，問你要不要
    當馬伕，提供你LINE的人是誰？）是，提供LINE的是朱先生
    。（問：之前偵查中你曾說過透過被告跟「多力多滋」應召
    站聯繫，因為你說電話壞掉？）就有打問我在哪裡，電話怎
    麼回事，我說電話故障。（問：偵訊時檢察官問甲○○與你從
    事馬伕工作的關聯性，你說「甲○○是開計程車的，他是我喝
    酒認識的朋友，我因為從事馬伕工作時我手機壞掉，我麻煩
    甲○○幫我跟應召站聯絡，甲○○連絡完後再告訴我」等語？）
    有這回事，這是我手機壞掉，然後他打來問我手機是什麼問
    題等情（見原審卷第140至142頁），不僅確認案發當天確有
    手機故障，經被告聯繫詢問一事，且所陳述「甲○○問我有沒
    有缺錢、需不需要工作，我說當然目前沒工作很缺錢，他就
    介紹我說那不然就出來當馬伕，1天有2,400元薪水這樣不錯
    」細節仍與上開⑵所述相同。 
　⒉被告供述：0000000000門號是我申辦使用，已申辦約10幾年
    ；我認識綽號「大支」的江誌勝，是之前做社會勞動認識，
    江誌勝所說的「同學」是我沒錯，當時因為江誌勝的通訊軟
    體微信壞掉，叫1個人加我LINE好友，江誌勝跟我說那個人
    如果傳訊息給我或打電話給我，叫我要跟他講，讓他知道有
    什麼事情；加了之後，那個人只有傳說公司要派工給江誌勝
    ，請江誌勝跟公司聯絡，之後江誌勝說手機修理好了，他自
    己會跟公司聯絡。我以前是擔任馬伕，我跟江誌勝只是會一
    起喝酒的朋友，沒有互相介紹工作，我沒有做馬伕之後就開
    計程車。（問：你認為江誌勝會說謊去誣陷你嗎？）不會。
    （見偵卷第111頁反面至第112、131頁反面、第146頁及反面
    、本院卷第57頁），亦坦承0000000000門號為其持用，106
    年3月23日案發當日因江誌勝手機故障而由其轉告公司派工
    之訊息予江誌勝，且自認江誌勝並不會故意設詞誣陷其。
　⒊按被告之前科紀錄等品格證據，倘與其犯罪事實具有關聯性
    ，在證據法上則可容許檢察官提出供為證明被告犯罪之動機
    、機會、意圖、預備、計畫、認識、同一性、無錯誤或意外
    等事項之用。此等證據因攸關待證事實之認定，其由檢察官
    提出者固不論矣，如屬審判中案內已存在之資料，祇須由法
    院依法定之證據方法踐行調查證據程序，使當事人、辯護人
    等有陳述意見之機會，即非不得作為判斷之依據。本案被告
    並不否認前曾擔任馬伕之工作，如上開⒉所述，且被告前因
    於103年9月26日犯圖利媒介性交罪，經新北地院104年度簡
    字第431號判決判處有期徒刑4月確定；又於104年3月9日犯
    圖利媒介性交罪，經臺灣臺北地方法院（下稱臺北地院）10
    4年度審簡字第1379號判決判處有期徒刑6月確定，有本院被
    告前案紀錄表及上開判決可稽（見本院卷第31至34頁、偵卷
    第77至83頁），益徵江誌勝前開⒈之⑵所述「被告就介紹我好
    幾間應召站，『多力多滋』是其中1間」一情，及江誌勝於原
    審審理中所證：被告叫我要注意什麼事項、小心什麼，比如
    逃避查緝這方面的問題，讓我踏入這行後比較瞭解這一行行
    規等語（見原審卷第137、138頁），有關被告認識多家應召
    站、對於馬伕工作之性質、應注意事項均有瞭解等，應與事
    實相符。
　⒋且衡諸常情，媒介應召女子與他人為性交行為以營利係違法
    行為，若非有相當信賴關係，應召站人員實無可能隨意讓與
    該應召站無任何關係之被告代為聯繫江誌勝而將自己犯行暴
    露其外，是綜合前開江誌勝歷次證述、江誌勝扣案手機內所
    留存被告聯絡方式、被告部分不利於己之供述及其前案記錄
    資料，足認江誌勝參與本案「多力多滋」應召站擔任馬伕工
    作係經由被告介紹，而106年3月23日案發當日因江誌勝行動
    電話通訊軟體不穩定，江誌勝擔心漏接應召站派工訊息而委
    由被告幫忙如有接獲應召站派工訊息，請被告代為轉知，本
    案江誌勝載送應召女子章珍霞前往性交易一事即係由被告介
    紹轉知應召站派工訊息等情，足堪認定。
　㈢被告辯解不可採及其他對被告有利證據之說明：
　⒈江誌勝其後翻異之證述並非可採：
　⑴江誌勝於107年7月5日偵查中雖仍證述係經被告介紹而參加「
    多力多滋」應召站擔任馬伕，如上開㈡⒈之⑵，然就106年3月2
    3日案發當日之派工情形則改稱：被告於106年3月23日18時5
    8分傳訊息給我是當天第一次聯絡我，那時候被告並不知道
    我已經被警察查獲，稍早被告並沒有聯繫我應召站派工的事
    情，之前我說載章珍霞去板橋悅客是被告通知我應該是我誤
    解了，那時我的手機已經排除LINE無法使用的問題，被告通
    知公司派工是我被警察查獲之後的事等語（見偵卷第174至1
    75頁）；嗣於原審109年5月6日審理中，則對於係何人介紹
    其參加本案應召站時一再否認為被告所介紹，亦否認知悉00
    00000000為何人使用之行動電話、本次搭載章珍霞之派工訊
    息為被告轉知等情，而改證以：我叫被告「小豬」；是1位
    姓「朱」的朋友在卡拉OK喝酒認識，看我沒有工作就問我要
    不要當馬伕載送應召女，所以給我應召站的通訊軟體，當時
    被告也在場，並不完全是被告介紹我進來的，被告是叫我要
    注意什麼事項、小心什麼，比如逃避查緝這方面的問題，讓
    我踏入這行後比較瞭解這一行行規，被告是計程車司機，至
    於是否是應召站的馬伕我不敢確定。「大支」是朱先生建議
    我不要直接用名字去從事這個行業，就叫我隨便取一個綽號
    。當初我們都有互加微信，然後應召站就直接打電話派工給
    我去，指定地方叫我去哪裡就過去。被告跟我這個案件一點
    關係都沒有等語（見原審卷第136至142頁），而就馬伕工作
    是否為被告介紹、106年3月23日當天應召站派工訊息是否被
    告轉知等情逐次翻異其先前之證述內容。
　⑵依江誌勝扣案行動電話內暱稱「同學」之通訊軟體聯繫翻拍
    畫面，案發當日有18時58分、19時7分之「未接來電」2通及
    18時58分、59分之訊息「公司要派工給你」、「你電話都沒
    接」等，有該翻拍畫面可參（見偵卷第50頁反面），惟依江
    誌勝上開㈡之⒈⑴及⑶所述，應召站聯繫被告後，被告係打電話
    通知其派工事宜，被告有打電話問其在哪裡、電話怎麼回事
    ，其就說電話故障等情，則縱使江誌勝與被告之通訊軟體訊
    息未見有本案為警查獲前之對話內容，亦不足為有利於被告
    之認定。且如江誌勝所述當時其行動電話之通訊軟體故障已
    經排除，本案依應召站指示搭載章珍霞前往為性交易係由應
    召站直接與其聯繫，並未經由被告轉知等情屬實，何以在其
    後的18時58分之後仍須由被告轉告江誌勝「公司要派工給你
    」之應召站派工事宜的訊息？再者，江誌勝以上作證距離案
    發時間已將近1年4個月、3年2個月，是更難認江誌勝此時就
    案發當天之聯繫情形記憶會更為清晰而可採。至上開江誌勝
    於原審審理中所證其稱呼被告「小豬」，是「朱先生」介紹
    其參加本案應召站擔任馬伕，提供LINE等情，為其歷次陳述
    未曾供述之內容，復無其他證據資料相佐，已難認此等在案
    發後3年餘始為之供述內容為真實。
　⑶再者，被告於107年3月6日偵查中，與江誌勝同時在庭，並於
    江誌勝作證後供稱：（問：江誌勝稱，有次你跟他一起喝酒
    ，你問他最近在做什麼，江誌勝說沒有工作所以你才介紹他
    從事這份馬伕工作，有何意見？）我不認為他說謊，但是我
    認為他可能記錯了。（問：你這樣是當庭跟江誌勝串供，以
    致於在起訴你之後，到法院時讓他作證稱他記錯了？）我怎
    麼跟他串供，我的意思是我不知道江誌勝為何會這麼說等語
    （見偵卷第146頁反面），而江誌勝隨後於107年7月5日偵查
    中即翻供稱當日不是由被告聯繫應召站派工事宜，於109年5
    月6日原審審理中則就介紹其參與本案應召站馬伕工作及106
    年3月23日當天派工訊息是由被告轉知等節均完全否認，並
    提出先前未曾為之供述，參以江誌勝107年7月5日偵查中曾
    稱希望不要讓被告看到筆錄等語（見偵卷第176頁），尤可
    見江誌勝在被告107年3月6日偵查中為前開供述後，即逐次
    為被告卸責而翻異前詞，江誌勝以上⑴所為證述顯係迴護被
    告之詞，不足採信；而江誌勝扣案行動電話內暱稱「同學」
    即被告之通訊軟體聯繫翻拍畫面雖僅有案發當日18時58分、
    19時7分之「未接來電」2通及18時58分、59分之訊息等，亦
    不足為有利於被告之認定。
　⒉被告於本案後之106年5月17日再犯圖利媒介性交犯行而為警
    查獲，並經本院以107年度上訴字第181號駁回被告上訴而判
    決有期徒刑6月確定，有本院被告前案紀錄表及前揭判決可
    憑（見本院卷第35至37頁、偵卷第186至189頁），而被告於
    該案扣案之行動電話經被告於本案偵查中當庭解鎖，其行動
    電話內與江誌勝之微信內容為空白，LINE通訊軟體則沒有江
    誌勝，卻有被告與「多力多滋」於106年4月5日、6日、8日
    之LINE對話，被告並自承有在「多力多滋」上過班，什麼時
    間忘記了等語，有被告行動電話翻拍畫面可參（見偵卷第17
    0、171頁，並參第169頁及反面之被告訊問筆錄）。然觀之
    本案扣案江誌勝行動電話內確實有被告於106年3月23日與江
    誌勝以通訊軟體聯繫之畫面，有前揭所引該翻拍畫面可憑（
    見偵卷第50頁反面），而被告隨後於106年5月17日為警查獲
    扣案之行動電話內卻無與江誌勝通訊軟體對話之內容，則被
    告行動電話內與江誌勝相關之聯繫情形是否經刪除或其他原
    因遺失，即不無可能，自不能以被告另案扣案行動電話內查
    無與江誌勝通訊軟體聯繫情形，或被告與「多力多滋」之LI
    NE對話僅有本案案發後之106年4月5日、6日、8日，而為被
    告有利之認定。
　⒊被告雖抗辯：應召站不可能把要派工的旅館跟我講，這是這
    行的規矩，因為第2個司機知道可能報警去抓，或是載其他
    小姐去搶工；這就跟開計程車一樣，我會不會介紹我的客人
    給別人云云（見本院卷第60、63頁）。然如前述，被告與應
    召站、江誌勝彼此間應均有一定信賴關係，江誌勝更為被告
    所介紹擔任馬伕，故江誌勝於其行動電話不穩定、擔心漏接
    應召站派工時，才會放心由被告幫忙注意有無應召站聯絡之
    訊息，應召站也才會願意在聯絡不上江誌勝時，通知被告代
    為聯繫，是被告以上所謂行規於本案情形自無適用，被告前
    揭辯解，並非可採。　
　㈣刑法第231條第1項前段之罪，係以行為人主觀上有營利及使
    男女與他人為性交或猥褻行為之犯意，客觀上有引誘、容留
    或媒介行為，為其犯罪構成要件，當行為人一有「引誘、容
    留或媒介以營利」行為時，犯罪固即成立。惟一般應召站之
    經營模式，通常設有主持人、掮客、保鑣及接送應召女子前
    往性交易之人（俗稱馬伕）等成員，從應召站業者散發性交
    易之訊息，不特定之男客得悉後，依該訊息，與應召站業者
    聯絡，並就性交易態樣、價碼、地點、時間，甚至應召女子
    類型達成合意後，應召站業者派馬伕送應召女子，按時前往
    與男客約定性交易之地點，於應召女子與男客完成性交易，
    收取對價後，馬伕再將應召女子接回，應召女子就該次性交
    易所得與應召站業者拆帳，應召站業者媒介之性交易整個過
    程始告完結，犯罪始為終了。應召站業者既以應召女子完成
    性交易，並取得性交易對價為其犯罪之目的，應召站業者於
    掮客媒介之後，為促成性交易之順利完成，保鑣、馬伕等人
    員，續為犯罪之分工，此雖不影響於媒介行為既遂之認定，
    但就全部犯罪行為之完竣而言，實有待應召女子與男客為性
    交易，並取得對價，方為終了，以符應召站業者媒介性交以
    營利之犯罪目的。是在應召女子完成性交易並取得對價，犯
    罪尚未完結前，如有不具共同犯罪意思亦未參與媒介行為之
    人，基於幫助之犯意，參與構成要件以外之協力行為，仍應
    依幫助犯論處。本件被告知悉馬伕工作為載送應召女子前往
    為性交易而仍介紹江誌勝擔任馬伕，於本案應召站不詳成員
    業與佯裝男客之員警就性交易態樣、價碼、地點、時間等達
    成合意而為媒介行為後，依江誌勝請求代為聯繫，被告所為
    介紹、聯繫等行為尚非構成要件行為，且僅係一時因江誌勝
    請求而代為聯繫，亦難認其主觀上係與應召站等成員有共同
    之犯意聯絡，應認其主觀上係基於幫助之意思而接續為介紹
    、聯繫之構成要件以外之行為。
　㈤綜上所述，被告所持前揭辯解，並非可採。本件事證明確，
    被告犯行堪以認定，應依法論科。　
參、論罪科刑及撤銷改判之說明：
一、論罪：
　㈠幫助犯之成立，主觀上行為人須有幫助故意，客觀上須有幫
    助行為，亦即需對於犯罪與正犯有共同之認識，而以幫助之
    意思，對於正犯資以助力，而未參與實施犯罪之行為者而言
    。被告主觀上係基於幫助之意思而接續為介紹、聯繫之構成
    要件以外之行為，如前貳之二㈣所述，自應成立刑法第231條
    第1項前段圖利媒介性交罪之幫助犯。是核被告所為，係犯
    刑法第231條第1項前段、刑法第30條第1項之幫助圖利媒介
    性交罪。被告介紹、聯繫之行為，係出於同一犯意，且於密
    切接近之時地實施，所侵害為同一法益，各行為之獨立性極
    為薄弱，依一般社會健全觀念，在時間差距上，難以強行分
    開，在刑法評價上，以視為數個舉動之接續施行，合為包括
    之一行為予以評價，較為合理，應屬接續犯。　　　　
　㈡被告於106年3月23日案發當日代為通知江誌勝之幫助行為部
    分，雖未據檢察官起訴，然此部分與上開起訴後經本院認定
    有罪部分有接續犯之一罪關係，為起訴效力所及，並為檢察
    官上訴意旨所指（參上訴書第4頁之㈢），且經本院就此部分
    犯罪事實逐一訊問而使被告一併辯論（見本院卷第59至60、
    63頁），並不影響被告之防禦權，亦併此說明。
　㈢被告前因妨害風化案件，先後經新北地院、臺北地院分別以1
    04年度簡字第431號、104年度審簡字第1379號判決判處有期
    徒刑4月、6月確定，嗣經新北地院以105年度聲字第1537號
    裁定定應執行刑為有期徒刑8月確定，於105年10月13日易科
    罰金執行完畢，有本院被告前案紀錄表可憑，其於有期徒刑
    執行完畢後5年內故意再犯本件有期徒刑以上之罪，為累犯
    。參照司法院釋字第775號解釋意旨，法院應區分行為人所
    犯情節，裁量是否依刑法第47條第1項累犯規定加重其刑，
    以避免因一律適用累犯加重規定，致生行為人所受刑罰超過
    其所應負擔之罪責，其人身自由因此遭受過苛之侵害，而不
    符憲法罪刑相當原則。本院審酌其前案各亦係妨害風化案件
    經法院判處罪刑並執行，前後犯相同類型之罪，於自己擔任
    馬伕後更介紹他人參與，堪認其具有特別惡性、自我控管能
    力欠佳，更對刑罰反應力甚為薄弱，而有矯正之必要性，因
    認就本案適用刑法第47條累犯加重之規定，並無罪刑不相當
    之情事，爰依刑法第47條第1項規定，加重其刑。
  ㈣被告係幫助他人犯罪，爰依刑法第30條第2項之規定，按正犯
    之刑減輕之，並依法先加後減。
二、上訴之判斷：
　　原判決未詳予勾稽，逕採信江誌勝於原審審理中更易之詞，
    而未綜合判斷其先前警詢、偵查中所為之證述及被告不利於
    己之供述暨卷存其他證據資料，遽為被告無罪之諭知，容有
    未洽。檢察官上訴理由以：江誌勝與被告並無仇隙，無誣陷
    被告之理，參酌卷附對話截圖有江誌勝與應召站聯繫性交易
    事宜及被告告知江誌勝應召站派工卻聯繫不到江誌勝之情，
    亦有被告與「多力多滋」帳號之LINE對話截圖，可佐江誌勝
    警詢、偵查中證述為真，至江誌勝於原審審理中翻異前詞，
    應有記憶不清及迴護被告之情形，不足採信，被告有介紹江
    誌勝至應召站，並協助江誌勝聯繫應召站等行為，所涉幫助
    圖利媒介性交罪刑應可認定，原審未審酌於此，自有違誤等
    語，指摘原判決不當，為有理由，應由本院將原判決予以撤
    銷改判。
三、科刑審酌事項：
　　爰審酌被告除前開構成累犯之前案紀錄（不予重複評價），
    亦曾因妨害自由案件經判處罪刑並執行完畢，有本院被告前
    案紀錄表可憑，難認其素行端正，又明知應召站媒介女子為
    性交易為違法行為竟仍介紹江誌勝擔任馬伕且於本案案發當
    日協助聯繫，所為已對社會秩序及善良風俗造成相當程度之
    危害，其所為幫助行為對於本案圖利媒介性交部分之助益程
    度，自陳本案犯行時從事計程車駕駛工作，因弟弟生病需要
    醫藥費，家中靠其1人賺錢，之後隨兄長至工地工作，需扶
    養父母、弟弟，已離婚之家庭經濟狀況，專科畢業之智識程
    度等一切情狀（參原審卷第15頁調查筆錄記載，另見原審卷
    第153、154頁、本院卷第62頁），量處如主文第二項所示之
    刑，並諭知易科罰金之折算標準。
四、不予沒收之說明：
　　按宣告前2條（即第38條、第38條之1）之沒收或追徵，有過
    苛之虞、欠缺刑法上之重要性、犯罪所得價值低微，或為維
    持受宣告人生活條件之必要者，得不宣告或酌減之，刑法第
    38條之2第2項定有明文。查被告係以其持用之行動電話與江
    誌勝聯繫，如前認定，惟其持以聯繫而犯本案之工具即該行
    動電話並未扣案，且無其他事證足認該物現仍存在，又上開
    物品單獨存在尚不具刑法上之非難性，倘予追徵，除另使刑
    事執行程序開啟之外，對於被告犯罪行為之不法、罪責評價
    並無影響，且就沒收制度所欲達成之社會防衛目的亦無任何
    助益，欠缺刑法上重要性，依刑法第38條之2第2項規定，不
    予宣告沒收，附此敘明。　　　　　　
據上論斷，應依刑事訴訟法第369條第1項前段、第364條、第299
條第1項前段，判決如主文。
本案經臺灣新北地方檢察署檢察官蔡妍蓁提起公訴，同署檢察官
林承翰提起上訴，臺灣高等檢察署檢察官丁俊成到庭執行職務。
中　　華　　民　　國　　109 　年　　9 　　月　　15　　日
            刑事第十四庭  審判長法　官  黃斯偉
                                法　官  程克琳
                                法　官  黎惠萍
以上正本證明與原本無異。
如不服本判決，應於收受送達後20日內向本院提出上訴書狀，其
未敘述上訴之理由者並得於提起上訴後20日內向本院補提理由書
（均須按他造當事人之人數附繕本）「切勿逕送上級法院」。
                                書記官  李格瑤
中　　華　　民　　國　　109 　年　　9 　　月　  16　　日
附錄：本案論罪科刑法條全文
中華民國刑法第231條第1項
（圖利使人為性交或猥褻罪）
意圖使男女與他人為性交或猥褻之行為，而引誘、容留或媒介以
營利者，處5年以下有期徒刑，得併科10萬元以下罰金。以詐術
犯之者，亦同。
公務員包庇他人犯前項之罪者，依前項之規定加重其刑至二分之
一。